【裁判字號】    90,易,250
【裁判日期】    900413
【裁判案由】    恐嚇
【裁判全文】
臺灣嘉義地方法院刑事判決                            九十年度易字第二五號
    公  訴  人  臺灣嘉義地方法院檢察署檢察官
    被      告  乙○○
右列被告因恐嚇罪案件，經檢察官提起公訴 (九十年度偵字第一二六五號)，本院判
決如左：
    主  文
乙○○以加害生命、財產之事恐嚇他人，致生危害於安全，累犯，處有期徒刑柒月。
    事  實
一、乙○○於民國八十七年間因犯賭博罪，經本院判處有期徒刑六月，如易科罰金以
    銀元三百元折算一日確定，於八十八年八月十九日執行完畢。竟不知悔改，因懷
    疑甲○○盜拷其友之行動電話晶片，於民國九十年元月十日下午七時許，至甲○
    ○所經營位於嘉義市○○○路四二號「數位通訊行」欲找甲○○理論，適甲○○
    不在店內，遂由店員葉丹菁以0000000000號行動電話打000000
    0000號行動電話給當時在嘉義市○○路客戶家中之甲○○，聯絡甲○○返回
    店內，然於等候期間，乙○○又喃喃自語稱：「她最好十分鐘回來，否則明天就
    傳人來，要讓店裏知道」等語，葉丹菁聽聞後，遂又打上開行動電話給甲○○，
    讓乙○○直接與甲○○對話，詎乙○○竟基於恐嚇之犯意，在電話中以台語向甲
    ○○恫稱：「妳搖擺什麼？妳如果不回來，就不要在路上被我撞到，不然我要讓
    你死」等加害生命之言語，致甲○○聽聞後，心生畏懼，足生危害其安全，並立
    即趕回店內；乙○○遂接續上開恐嚇之犯意，以台語向甲○○恫稱：「妳上次幫
    我朋友辦理電話，為何拷貝電話卡，讓人偷打新台幣（下同）六萬元的電話費，
    你必需跟我處理，不然我要讓你這間店消失」等加害財產之言語，致甲○○聽聞
    後，亦心生畏懼，足生危害其安全。嗣甲○○又向乙○○問稱你朋友陳建昌之前
    曾在店內拿走一支行動電話，託你拿二千五百元給我，為何不見你拿來，乙○○
    聽聞後心生不滿，遂徒手毆打甲○○，然遭甲○○以手擋開（甲○○身體未受傷
    ），甲○○隨即蹲下按櫃台下方之警鈴，乙○○竟持櫃檯上之礦泉水瓶毆打甲○
    ○（未成傷）後，仍接續上揭恐嚇之犯意，以台語對甲○○恫稱：「你等一下，
    我傳人來，你如果要如此秋條（台語，意指囂張），我要讓妳死的很難看」等加
    害生命之言語，致甲○○聽聞後，心生畏懼，足生危害於安全，而乙○○則迅即
    駕駛其所有之車號ＵＦ─九二九六號自小客車離去。
二、案經被害人甲○○訴由嘉義市警察局第二分局報告臺灣嘉義地方法院檢察署檢察
    官偵查起訴。
    理  由
一、訊據被告乙○○固坦承右揭時、地找告訴人理論，並叫葉丹菁打電話給告訴人、
    在電話中有質問甲○○何以不回電話、於甲○○回來後與其發生爭執、有以礦泉
    水丟擲告訴人、告訴人按警鈴後，自己開ＵＦ─九二九六號自小客車離去等情不
    諱，惟矢口否認涉有右揭恐嚇犯行，辯稱：在電話中並未發生爭吵，到告訴人店
    中係為了找綽號「阿成」男子云云。經查：
  (一)被告如何於右揭時、地接續恐嚇告訴人等情，業據告訴人迭於警訊、偵查中指訴
    並陳明因此心生畏懼等語甚詳（偵卷第十二至十五頁），核與證人即在場之店員
    葉丹菁於警訊時、偵查中證述明確（警卷第偵查卷第十二至十六頁），復經告訴
    人及證人葉丹青指認被告口卡片，此有口卡片一份附卷可稽（警卷第八頁）。又
    被告駕駛前往上開地點之車牌號碼ＵＦ─九二九六號自小客車，確係被告所有，
    此有車籍作業系統－查詢認可資料一份附卷可查（警卷第十頁）。
  (二)被告既自白與告訴人在數位通訊行內發生爭吵，又自白要求告訴人找出綽號「阿
    成」男子，被告另自白有介紹其友人陳建昌至告訴人之通訊行買手機與告訴人發
    生爭執一情，均足見被告於上開時、地與告訴人發生爭吵之情形甚為嚴重，均足
    以證明被告上開接續恐嚇言語，確有其動機。
  (三)被告另自白確有持礦泉水丟擲告訴人，而當時告訴人因而按保全系統之警鈴（審
    判卷第十九頁），足見告訴人確已發生生命或身體受危害之情事，故被告上開接
    續以「妳搖擺什麼？妳如果不回來，就不要在路上被我撞到，不然我要讓你死」
    等加害生命之言語，及「妳上次幫我朋友辦理電話，為何拷貝電話卡，讓人偷打
    六萬元的電話費，你必需跟我處理，不然我要讓你這間店消失」等加害財產之言
    語，及以「你等一下，我傳人來，你如果要如此秋條（台語，意指囂張），我要
    讓妳死的很難看」等加害生命之言語，足生危害於安全之恐嚇情事，衡情亦與常
    理無悖，是告訴人指訴、證人之證述應屬非虛，堪予採信。綜上，被告所辯無非
    事後卸責之詞，委無足採，本件事證明確，被告犯行堪予認定。
  (四)另被告聲請與告訴人、證人葉丹菁對質，然，惟偵查中被告經檢察官傳喚與告訴
    人、證人對質（九十年二月廿七日庭期），被告無正當理由不到庭，而本案恐嚇
    情事又經告訴人、證人葉丹菁二人於警訊時、偵查中陳述明確，故本院就此認無
    對質調查之必要，併此敘明。
二、核被告所為係犯刑法第三百零五條之恐嚇罪。被告先後多次恐嚇行為，係利用同
    一機會，在密接時間、地點，就同一犯罪構成事實，本單一犯意接續進行，以實
    現一犯罪構成要件之單一行為，為接續犯，應以一罪論。被告乙○○於八十七年
    間因犯賭博罪，經本院判處有期徒刑六月，如易科罰金以銀元三百元折算一日確
    定，於八十八年八月十九日執行完畢，此有臺灣高等法院被告全國前案紀錄表、
    臺灣嘉義地方法院檢察署刑案資料查註紀錄表各一份在卷可稽，被告於五年內再
    犯有期徒刑以上之本罪，為累犯，應依刑法第四十七條之規定加重其刑。爰審酌
    被告犯罪之動機、目的、手段，犯罪時所受之刺激及其品性、生活狀況、智識程
    度、犯罪所生之損害，及犯罪否認後態度等一切情狀，量處如主文所示之刑。
據上論斷，應依刑事訴訟法第二百九十九條第一項前段，刑法第三百零五條、第四十
七條，罰金罰鍰提高標準條例第一條前段，判決如主文。
本案經檢察官張長樹到庭執行職務。
中      華      民      國    九十      年      四      月     十三     日
                                      臺灣嘉義地方法院刑事第三庭
                                          法  官  蔡  廷  宜
右正本證明與原本無異。
如不服本判決，應於判決送達後十日內，向本院提出上訴狀（應附繕本）。
中      華      民      國    九十      年      四      月     十三     日
                                          書記官  尹  玉  琪
附  錄：
刑法第三百零五條：
以加害生命、身體、自由、名譽、財產之事，恐嚇他人致生危害於安全者，處二年以
下有期徒刑、拘役或三百元以下罰金。


司法院資訊處製作；財團法人民間司法改革基金會備份。
